臺灣板橋地方法院民事裁定　　　　　100年度消債更字第206號
聲　請　人　楊宜萱
代　理　人　杜冠民律師
上列當事人聲請消費者債務清理事件，本院裁定如下：
    主  文
聲請人楊宜萱自中華民國一百年十月十二日下午四時起開始更生
程序。
命司法事務官進行更生程序。
    理  由
一、按法院開始更生程序之裁定，應載明其年、月、日、時，並
    即時發生效力，消費者債務清理條例第45條第1 項定有明文
    。又法院裁定開始更生或清算程序後，得命司法事務官行更
    生或清算程序，同條例第16條第1 項亦定有明文可參。
二、本件聲請意旨略以：聲請人目前債務總金額為新臺幣（下同
    ）326990元，有不能清償債務之情事，於消費者債務清理條
    例施行後，曾以書面向最大債權金融機構中國信託商業銀行
    請求共同協商債務清償方案，惟協商不成立；又聲請人2名
    撫養子女均為輕度智障，為照顧2名子女並於禮拜一至五陪
    同前往醫院進行復健，聲請人幾難有工作時間，是目前主要
    依低收入補助、殘障補助、租屋補助、兒女早療補助維繫日
    常經濟所需，又聲請人無擔保或無優先權之債務總額未逾12
    00萬元，復未經法院裁定開始清算程序或宣告破產，爰向本
    院聲請更生云云。
三、經查，聲請人主張之上開事實，業據其提出前置協商不成立
    通知書、財產及收入狀況說明書、債權人清冊、財團法人金
    融聯合徵信中心當事人綜合信用報告、財政部臺北市國稅局
    財產歸屬資料清單、財政部臺灣省北區國稅局97至99年度綜
    合所得稅各類所得資料清單、全國財產稅總歸戶財產查詢清
    單、勞工保險被保險人投保資料表、臺北縣三重市公所低收
    入證明書、2名未成年子女之身心障礙手冊、戶籍謄本、房
    屋租賃契約書、活期儲蓄存款存摺內頁影本等件為證，並有
    本院依職權向中國信託商業銀行函查回覆資料在卷，應可認
    為真正。是聲請人為一般消費者，並未從事營業活動，向本
    院聲請更生，其有無法清償債務情事，既經前置協商不成立
    、無擔保或無優先權之債務總額未逾1200萬元，又查無債務
    人有消費者債務清理條例第6條第3項、第8條或第46條各款
    所定駁回更生聲請之事由存在，自不應排除其進入更生程序
    之機會，則本件債務人聲請更生於法並無不合，則債務人聲
    請更生，即應屬於法有據，爰依上開規定，裁定如主文。
四、又聲請人於更生程序開始後，應另提出足以為債權人會議可
    決或經法院認為公允之更生方案以供採擇，俾免更生程序進
    行至依消費者債務清理條例第61條規定應行清算之程度，附
    此敘明。
中    華    民    國   100    年    10    月    12    日
                  民事第二庭  法  官  楊志勇
上為正本係照原本作成
本件不得抗告
本裁定已於100年10月12日下午4時公告。
中    華    民    國   100    年    10    月    12    日
                              書記官  連思斐